Minutes et répertoires du notaire Jacques GILLET, 22 avril 1730 - décembre 1739 (étude XXXVIII)
Archives nationales
- Minutes de Jacques GILLET, 22 avril 1730 - 1755; MC/ET/XXXVIII/251 - MC/ET/XXXVIII/425
  - Minutes. 1739, septembre - 1739, octobre, septembre 1739 - octobre 1739; MC/ET/XXXVIII/308
    - Contrat de mise en apprentissage, pour 5 ans, entre Bernardine Duchemin, veuve de Jean Rabot, maître chaudronnier, et Pierre François Imbert, maître peintre et sculpteur, au profit d'Antoine Heurtou, âgé de 15 ans, logé, nourri et blanchi par son maître, moyennant 300 livres (approuvé par les jurés en charge)., 27 septembre 1739; MC/ET/XXXVIII/308
      contrat d'apprentissage; Duchemin, Bernardine; Heurtou, Antoine; Imbert, Pierre François; Rabot, Jean; forgeron; peintre; sculpteur
    - Contrat de mise en apprentissage, pour 5 ans, entre Jacques Boullet, compagnon peintre et doreur, et François Le Monssu, maître peintre et doreur, au profit de Pierre Joseph Boullet, âgé de 13 ans, fils de Jacques, logé et nourri par son maître, sans deniers déboursés (approuvé par les jurés en charge)., 4 octobre 1739; MC/ET/XXXVIII/308
      contrat d'apprentissage; Boullet, Jacques; Boullet, Pierre Joseph; Le Monssu, François; décorateur; décorateur; peintre; peintre
    - Le Moussu (François), maître peintre, rue aux Ours § apprentissage, 4 octobre 1739; MC/ET/XXXVIII/308
      contrat d'apprentissage; Le Moussu, François
    - Contrat de mise en apprentissage, pour 5 ans, entre Antoine Rey, maître tailleur d'habits, et Pierre Lange, maître sculpteur, au profit de Louis Rey, âgé de 13 ans, fils d'Antoine, logé et nourri pendant les trois dernières années par son maître, moyennant 100 livres (approuvé par les jurés en charge)., 8 octobre 1739; MC/ET/XXXVIII/308
      contrat d'apprentissage; Lange, Pierre; Rey, Antoine; Rey, Louis; sculpteur; tailleur d'habits
    - Lange (Pierre) maître sculpteur rue Neuve Saint Martin § apprentissage, 8 octobre 1739; MC/ET/XXXVIII/308
      contrat d'apprentissage; Lange, Pierre
    - Durand (Jacques Martin) maître doreur rue Saint Denis § quittance de remboursement, 10 octobre 1739; MC/ET/XXXVIII/308
      quittance; Durand, Jacques Martin
    - Testart (Toussaint Maximilien), orfèvre, rue de la Savaterie § Quittance au roi, 10 octobre 1739; MC/ET/XXXVIII/308
      quittance; Testart, Toussaint Maximilien
    - Contrat de mise en apprentissage, pour 5 ans, entre Jacques Dieu, compagnon doreur, et Charles Nicolas Carpentier, maître peintre et doreur, au profit de Jacques Alexandre Dieu, âgé de 16 ans, fils de Jacques, logé et nourri pendant 3 ans et demi par son maître, sans deniers déboursés (approuvé par les jurés en charge)., 11 octobre 1739; MC/ET/XXXVIII/308
      contrat d'apprentissage; Carpentier, Charles Nicolas; Dieu, Jacques; Dieu, Jacques Alexandre; décorateur; décorateur; peintre
    - Carpentier (Charles Nicolas), maître peintre et doreur, quai Pelletier § Apprentissage, 11 octobre 1739; MC/ET/XXXVIII/308
      contrat d'apprentissage; Carpentier, Charles Nicolas
    - Contrat de mise en apprentissage, pour 5 ans, entre Nicolas Emmanuel Tessier, maître brodeur, et Jean-Baptiste Jannelle, maître sculpteur, au profit de Pierre Nicolas Tessier, âgé de 12 ans, fils de Nicolas Emmanuel, logé, nourri et blanchi par son père, sans deniers déboursés (approuvé par les jurés en charge)., 22 octobre 1739; MC/ET/XXXVIII/308
      contrat d'apprentissage; Jannelle, Jean-Baptiste; Tessier, Nicolas Emmanuel; Tessier, Pierre Nicolas; brodeur; sculpteur
    - Jannelle (Jean Baptiste) maître Sculpteur rue Sainte Barbe § apprentissage, 22 octobre 1739; MC/ET/XXXVIII/308
      contrat d'apprentissage; Jannelle, Jean Baptiste
    - Lebeuf (Maximilien) maître doreur rue Saintonge § Mariage de..., 23 octobre 1739; MC/ET/XXXVIII/308
      contrat de mariage; Lebeuf, Maximilien
    - Germain (Thomas) écuyer, orfèvre, ordinaire du roi échevin de Paris § Constitution, 23 octobre 1739; MC/ET/XXXVIII/308
      constitution de rente; Germain, Thomas
    - Jolivet (Pierre) maître serrurier § Notoriété du décès de la veuve de .., 23 octobre 1739; MC/ET/XXXVIII/308
      Jolivet, Pierre
    - Grandin (André) maître doreur rue du Grand Hurleur § Notoriété aux dires de .., 23 octobre 1739; MC/ET/XXXVIII/308
      Grandin, André
    - Jolivet (Alexandre Denis) maître doreur rue du Grand Hurleur § Notoriété aux dires de .., 23 octobre 1739; MC/ET/XXXVIII/308
      Jolivet, Alexandre Denis
    - Contrat de mise en apprentissage, pour 5 ans, entre Etienne Vauquoy, gagne-denier, et Claude Pingat, maître sculpteur, au profit de François Vauquoy, âgé de 17 ans, fils d'Etienne, nourri par son maître, moyennant 60 livres (approuvé par les jurés en charge)., 25 octobre 1739; MC/ET/XXXVIII/308
      contrat d'apprentissage; Pingat, Claude; Vauquoy, Etienne; Vauquoy, François; journalier; sculpteur
    - Paingat (Claude) maître sculpteur rue de Verneuil § apprentissage, 25 octobre 1739; MC/ET/XXXVIII/308
      contrat d'apprentissage; Paingat, Claude
    - Boulanger (Barthélemy François) maître doreur sur métaux rue Saint Sauveur § Mariage du fils de .., 25 octobre 1739; MC/ET/XXXVIII/308
      contrat de mariage; Boulanger, Barthélémy François
    - Langlois (Jean Baptiste Louis) maître menuisier rue des Trois Maures § quittance, 27 octobre 1739; MC/ET/XXXVIII/308
      quittance; Langlois, Jean Baptiste Louis
    - Apprentissage concernant Jean Baptiste René Liot, maître peintre doreur, rue de la Pelleterie., 29 octobre 1739; MC/ET/XXXVIII/308
      contrat d'apprentissage; Pelleterie (rue de la); Liot, Jean-Baptiste René; décorateur; peintre
    - Contrat de mise en apprentissage, pour 5 ans, entre Françoise Léperon, veuve de François Houdinet, cocher, et Jean-Baptiste René Liot, maître peintre et doreur, au profit de François César Houdinet, âgé de 14 ans, fils de François, logé, nourri et blanchi par son maître, moyennant 150 livres (approuvé par les jurés en charge)., 29 octobre 1739; MC/ET/XXXVIII/308
      contrat d'apprentissage; Houdinet, François; Houdinet, François César; Liot, Jean-Baptiste René; Léperon, Françoise; conducteur de véhicules; décorateur; peintre
    - Bruel (Jacques) ébéniste Enclos Saint-Martin-des-Champs § bail à .., 29 octobre 1739; MC/ET/XXXVIII/308
      bail; Bruel, Jacques
    - Boullot (Jean) maître maçon, entrepreneur des bâtiments rue du Temple § Quittance et mainlevée, 30 octobre 1739; MC/ET/XXXVIII/308
      quittance; Boullot, Jean
  - Minutes. 1739, novembre - 1739, décembre, novembre 1739 - décembre 1739; MC/ET/XXXVIII/309
    - Pinet (Louis) tailleur de pierres rue du Vertbois § Mariage de .., 1er novembre 1739; MC/ET/XXXVIII/309
      contrat de mariage; Pinet, Louis
    - Dieudonay (Claude) maître menuisier rue de Bourbon § apprentissage, 3 novembre 1739; MC/ET/XXXVIII/309
      contrat d'apprentissage; Dieudonay, Claude
    - Leroy (Louis), maître orfèvre, rue Saint-Louis § Bail, 3 novembre 1739; MC/ET/XXXVIII/309
      bail; Leroy, Louis
    - Menuisier (apprentissage) § Contrat pour 6 ans entre Marie Geneviève Riché, femme séparée des biens de Pierre Adam, amidonnier, et Claude Dielonay, maître menuisier, au profit de François Adam, âgé de 17 ans, fils de Pierre, logé, nourri et blanchi par son maître, sans deniers déboursés (approuvé par les jurés en charge; droits), 3 novembre 1739; MC/ET/XXXVIII/309
      contrat d'apprentissage; Riché, Marie Geneviève; Adam, Pierre; Dielonay, Claude; Adam, François
    - Contrat de mise en apprentissage, pour 5 ans, entre François Caffin, maître chandelier, et Nicolas Saint-Leu, maître sculpteur, au profit de Michel Billieux, âgé de 14 ans, beau-fils de François, logé, nourri et blanchi et entretenu par son beau-père, moyennant 100 livres (approuvé par les jurés en charge, droits)., 9 novembre 1739; MC/ET/XXXVIII/309
      contrat d'apprentissage; Billieux, Michel; Caffin, François; Saint-Leu, Nicolas; cirier; sculpteur
    - Saint Leu (Nicolas) maître sculpteur rue de Charonne § apprentissage, 9 novembre 1739; MC/ET/XXXVIII/309
      contrat d'apprentissage; Saint Leu, Nicolas
    - Briant (Jean) marchand joaillier rue Notre Dame de la Villette § bail déposé, 12 novembre 1739; MC/ET/XXXVIII/309
      bail; Briant, Jean
    - Degondes (Jean) dit la Joye maître maçon § quittance, 12 novembre 1739; MC/ET/XXXVIII/309
      quittance; Degondes, Jean
    - Franchet (Charles) maître doreur à Paris § Mariage du fils de .., 13 novembre 1739; MC/ET/XXXVIII/309
      contrat de mariage; Franchet, Charles
    - Thioust (Nicolas) maître horloger rue Jean Robert § Comparution et dépôt, 13 novembre 1739; MC/ET/XXXVIII/309
      Thioust, Nicolas
    - Loriot (Martin Jean) maître doreur § Mariage de la fille du feu .., 13 novembre 1739; MC/ET/XXXVIII/309
      contrat de mariage; Loriot, Martin Jean
    - Contrat de mise en apprentissage, pour 5 ans, entre Michel Potier, maître tailleur, et Jean Jacques Prévost, maître sculpteur, au profit de Jean-Baptiste Potier, fils de Michel, logé et nourri par son maître, sans deniers déboursés (approuvé par les jurés en charge, droits)., 15 novembre 1739; MC/ET/XXXVIII/309
      contrat d'apprentissage; Potier, Jean-Baptiste; Potier, Michel; Prévost, Jean Jacques; sculpteur; tailleur d'habits
    - Prevost (Jean Jacques) maître sculpteur § apprentissage, 15 novembre 1739; MC/ET/XXXVIII/309
      contrat d'apprentissage; Prevost, Jean Jacques
    - Notoriété du décès de Marguerite Suzanne Durand, femme de Claude Lasnier, directeur de l'académie Saint-Luc., 21 novembre 1739; MC/ET/XXXVIII/309
      notoriété; Durand, Marguerite Suzanne; Lasnier, Claude Claude; directeur d'établissement d'enseignement
    - Helart (Louis Charles), peintre à Paris § Notoriété du décès de la fille de défunt .., 21 novembre 1739; MC/ET/XXXVIII/309
      Helart, Louis Charles
    - Contrat de mise en apprentissage, pour 5 ans, entre Charles François Delaroque, tailleur de pierre, et Nicolas Edouard Leclerc, maître peintre, au profit de François Delaroque, âgé de 12 ans, fils de Charles François, logé et nourri par son maître, moyennant 200 livres (approuvé par les jurés en charge)., 25 novembre 1739; MC/ET/XXXVIII/309
      contrat d'apprentissage; Delaroque, Charles François; Delaroque, François; Leclerc, Nicolas Edouard; peintre; tailleur de pierre
    - Leclerc (Nicolas Edouard), maître peintre, rue du Mouton § apprentissage, 25 novembre 1739; MC/ET/XXXVIII/309
      contrat d'apprentissage; Leclerc, Nicolas Edouard
    - Contrat de mise en apprentissage, pour 5 ans, entre Jean Claude Simon, marchand de tabac, et Gabriel Floquet, maître peintre, au profit de Claude Denis Simon, âgé de 15 ans, fils de Jean Claude, logé, nourri, blanchi et entretenu par son père, sans deniers déboursés (approuvé par les jurés en charge, droits)., 28 novembre 1739; MC/ET/XXXVIII/309
      contrat d'apprentissage; Floquet, Gabriel; Simon, Claude Denis; Simon, Jean Claude; commerçant; peintre
    - Floquet (Gabriel), maître peintre, rue Saint-Antoine § Apprentissage, 28 novembre 1739; MC/ET/XXXVIII/309
      contrat d'apprentissage; Floquet, Gabriel
    - Apprentissage chez Nicolas Boucher, maître peintre, rue de la Tabletterie., 30 novembre 1739; MC/ET/XXXVIII/309
      contrat d'apprentissage; Tabletterie (rue de la); Boucher, Nicolas; peintre
    - Contrat de mise en apprentissage, pour 5 ans, entre Pierre Pimpernelle, entrepreneur de tapisserie, et Nicolas Boucher, maître peintre, au profit de Pierre Charles Pimpernelle, âgé de 20 ans, fils de Pierre, logé et nourri par son maître, sans deniers déboursés (approuvé par les jurés en charge, droits)., 30 novembre 1739; MC/ET/XXXVIII/309
      contrat d'apprentissage; Boucher, Nicolas; Pimpernelle, Pierre; Pimpernelle, Pierre Charles; chef d'entreprise; peintre
    - Contrat de mise en apprentissage, pour 5 ans, entre Claude Lambert Erare, maître savetier, et Michel Danu, maître peintre, au profit de Jacques Erare, âgé de 11 ans, fils de Claude Lambert, logé, nourri, blanchi et entretenu par son père, sans deniers déboursés (approuvé par les jurés en charge, droits)., 6 décembre 1739; MC/ET/XXXVIII/309
      contrat d'apprentissage; Danu, Michel; Erare, Claude Lambert; Erare, Jacques; peintre; bottier
    - Dana (Michel), maître peintre, rue de la Cossonnerie § Apprentissage, 6 décembre 1739; MC/ET/XXXVIII/309
      contrat d'apprentissage; Dana, Michel
    - Dobilly (Jean Baptiste) maître menuisier rue de la Tannerie § bail, 6 décembre 1739; MC/ET/XXXVIII/309
      bail; Dobilly, Jean Baptiste
    - Frou (Antoine) marchand lapidaire fg Saint Denis § Mariage de la fille de .., 13 décembre 1739; MC/ET/XXXVIII/309
      contrat de mariage; Frou, Antoine
    - Talbert (Jacques), maître menuisier, rue Saint-Martin § Transport de rente, 14 décembre 1739; MC/ET/XXXVIII/309
      transport de droits; Talbert, Jacques
    - Durand (Louis) maître doreur rue Guérin Boisseau § Compte, 16 décembre 1739; MC/ET/XXXVIII/309
    - Thibault (Louis) sculpteur et conseiller du roi, contrôleur des rentes de Paris § Mariage de la veuve de -, 16 décembre 1739; MC/ET/XXXVIII/309
      contrat de mariage; Thibault, Louis
    - Durand (Martin) Maître doreur rue Saint Denis § Compte, 16 décembre 1739; MC/ET/XXXVIII/309
      Durand, Martin
    - Piau (François) lapidaire § Donation à .., 24 décembre 1739; MC/ET/XXXVIII/309
      donation; Piau, François
    - Lemaire (Jacques) maître tapissier rue Neuve Saint Martin § donation, 24 décembre 1739; MC/ET/XXXVIII/309
      donation; Lemaire, Jacques
    - Contrat de mise en apprentissage, pour 5 ans, entre Jean-Baptiste Mangin, ouvrier à la manufacture des glaces, et Jean Gaignart, sculpteur du roi en son académie de Saint-Luc, au profit de François Nicolas Mangin, âgé de 11 ans, fils de Jean-Baptiste, logé et nourri pendant les deux dernières années par son maître, moyennant 200 livres (approuvé par les jurés en charge, droits)., 27 décembre 1739; MC/ET/XXXVIII/309
      contrat d'apprentissage; Gaignart, Jean; Mangin, François Nicolas; Mangin, Jean-Baptiste; miroitier; sculpteur
    - Gaignard (Jean) Sculpteur du roi de l'Académie au Carrefour Saint Benoit § apprentissage, 27 décembre 1739; MC/ET/XXXVIII/309
      contrat d'apprentissage; Gaignard, Jean
    - Bouton (Michel) maître sculpteur rue de Vertus § Mariage de la fille de .., 27 décembre 1739; MC/ET/XXXVIII/309
      contrat de mariage; Bouton, Michel
    - Vente et estimation d'une maison sise faubourg de Gloire concernant Jacques Richard Cochois, architecte expert, bourgeois de Paris., 27 décembre 1739; MC/ET/XXXVIII/309
      acte de vente; Faubourg-de-Gloire (rue du); Cochois, Jacques Richard (....-1761); architecte
    - Jean (Etienne) maçon rue au Maire § Notoriété aux décès de .., 31 décembre 1739; MC/ET/XXXVIII/309
      Jean, Etienne
  - Minutes (testaments). 1730, 10 mai - 1754, 25 novembre, 10 mai 1730 - 25 novembre 1754; MC/ET/XXXVIII/424
    Testaments authentiques à l'exception de deux testaments olographes.
    testament
  - Expéditions. 1735 - 1755, MC/ET/XXXVIII/425
    copie authentique
- Répertoire(s) de Jacques GILLET, 22 avril 1730 - 1739; MC/RE/XXXVIII/5
  - Répertoire. 1730, 22 avril - 1739, décembre, 22 avril 1730 - décembre 1739; MC/RE/XXXVIII/5
    Informations concernant le classement et la cotation:
    Le niveau inférieur de description, quand il existe, correspond aux mentions d'actes contenues dans le répertoire. Parmi celles-ci, certaines peuvent y être décrites, de manière plus ou moins détaillée. Pour consulter l'acte proprement dit, il convient de rechercher la cote au niveau des articles (registre ou liasse) des minutes du notaire (cote de type 'MC/ET').